---
title: "Actividad 1. Regresión Simple"
subtitle: "Econometría LECO"
author: "Dr. Francisco Cabrera"
output:
  pdf_document: default
  'pdf_document: default': default
date: ''
---

```{r setup, include=FALSE}
knitr::opts_chunk$set(echo = TRUE)
```

**Entregable**: Un archivo de Word o PDF (e.g. LaTex, R-Markdown) contestando correctamente a las preguntas abajo presentadas y gravado con su nombre, así como el archivo “Script” de R.

## 1.	Derive OLS utilizando las condiciones de primer orden que surgen de $\sum(y_i-\bar{y})^2 = 0$

## 2. Genere sus propios datos para probar la teoría:

**Instrucciones en R-Studio:*
Vaya a la pestaña "File" en R. Click en "New Project". Click en "New Directory". Clik nuevamente en "New Project". Nombre el proyecto como "Actividad 1 LECO". Click "Browse" e indique el directorio preferido. Click “Create Project” (esto crea un nuevo folder dónde trabajar también). 

Asuma que la ecuación poblacional está dada por $y_i=15+7X_i+\mu_i$, con el término estocástico ($\mu$) distribuido normalmente con media de cero. $X$ toma valores aleatorios. *Recuerde que en la práctica no observamos esta ecuación, pero podemos estimarla con una muestra de datos para X e Y.* 

a. Genere una muestra aleatoria de 100 observaciones y asuma una desviación estándar de 10, conforme al script siguiente:   

```{r, echo=TRUE, eval=FALSE}
help(rnorm)
help(runif)

#creamos variables aleatorias usando las funciones “rnorm” y “runif”
set.seed(123) #esto sirve para que siempre cree los mismos números aleatorios
x <- rnorm(100)
error <- rnorm(100, mean=0, sd=10)
y <-15+(7*x) + error 

```

b. Muestre un scatterplot de x e y, y describa brevemente la relación entre estas dos variables.
c. Estime la regresión conforme al script abajo y escriba la ecuación estimada.

```{r, echo=TRUE, eval=FALSE}
reg <- lm(y ~ x)
summary(reg)
anova(reg)

#find sse
sse <- sum((fitted(reg) - y)^2)
sse

```
d. interprete el coeficiente de regresión
e. ¿cuál es el valor predicho de $Y$ cuando $X=\bar{x}$?
f. calcule manualmente $R^2$
g. ejecute:

```{r, echo=TRUE, eval=FALSE}
summary(fitted(reg))
summary(y)
```

## 3. Creando sus propios datos para indagar $R^2$.

a. Ejecute el siguiente código, muestre los resultados e interprete R^2.

```{r, echo=TRUE, eval=FALSE}
set.seed(123) #esto sirve para que siempre cree los mismos números aleatorios
x <- runif(100)
error <- rnorm(100, mean=0, sd=5)
y <2+(5*x) + error 
hist(y)

#regresión:
regresion <- lm(y ~ x)
summary(regresion)

#scatterplot (gráfico) de nuestra regresión.
plot(x, y, main = "Main title",
     xlab = "X axis title", ylab = "Y axis title",
     pch = 19, frame = FALSE) +
  abline(lm(y ~ x, data = mtcars), col = "blue")
```

b. En el código anterior, modifique: $SD=15$ e interprete $R^2$. 

c. Muestre que $R^2$ es menor con $SD=15$ en el error (hint: use SST, SSR) ¿Esto quiere decir que es “peor” la segunda regresión para calcular $\hat{\beta}$ en términos de sesgo y precisión? ¿Por qué sí o por qué no?

## 4.	Regresión lineal con datos de Wooldridge.

a.	Ejecute los siguientes comandos en R-Studio y muestre los resultados:

```{r, echo=TRUE, eval=FALSE}
library(wooldridge)
data("wage1")
?wage1 #esto explica la base de datos.

wagereg <- lm(lwage ~ educ, data = wage1)
summary(wagereg)
```

a.	Interprete los coeficientes $\beta_0$ y $\beta_1$ ¿Es el signo de $\beta_1$ el esperado? ¿por qué?
b.	Obtenga $R^2$ mediante el cálculo de $SST/SSE/SSR$.
c.	¿Bajo qué supuestos, de los estudiados en clase hasta ahora, podemos interpretar $\beta_1$ como el efecto de la educación en ingresos? Describa cada uno formalmente.
d.	¿Qué supuesto estándar estamos violando y por qué? 
e.	Demuestre formalmente el sesgo del estimador $\beta_1$ bajo violación de ese supuesto.

## 5. Utilizando datos de 2018 sobre ventas de casas en México, la siguiente ecuación es estimada, referente al precio de la casa y en relación con la distancia, en kilómetros, a un basurero municipal recientemente instalado: 

$$log(Price) = 9.40 + 0.312 (dist)$$ 
$$n= 135$$
$$R^2 = 0.162$$
a. Interprete el coeficiente de *dist*.

b. ¿Cree que esta estimación nos ofrece un efecto insesgado la elasticidad *“ceteris paribus”* del precio respecto a la distancia? ¿Intuitivamente explique por qué? (piense en la decisión del municipio de colocar el basurero) 

c. ¿Qué otros factores sobre la casa pueden afectar su precio dado $Cov(u,dist)\ne0$? 

